【裁判字號】    95,易,810
【裁判日期】    950530
【裁判案由】    贓物
【裁判全文】
臺灣板橋地方法院刑事判決               95年度易字第810號
聲  請  人  臺灣板橋地方法院檢察署檢察官
被      告  甲○○
上列被告因贓物案件，經檢察官聲請以簡易判決處刑（九十五年
度偵字第二七二九號），本院受理後（九十五年度簡字第二四九
五號），認不宜以簡易判決處刑，改依通常程序審理，判決如下
：
    主  文
本件公訴不受理。
    理  由
一、本件聲請簡易判決意旨略以：被告甲○○係址設在臺北縣板
    橋市○○街九八號「萬安中古機車材料行」（下稱萬安機車
    行）之負責人，明知前於不詳時日，在臺北縣土城市及三峽
    鎮某收購舊車廠及在萬安機車行，向年籍姓名不詳之成年人
    士，所購買之車牌號碼ＣＫＲ－七二五號重機車及引擎號碼
    ＳＤ二五ＥＦ－一一一一八五號之引擎、車殼，係屬來路不
    明之贓物（車牌號碼ＣＫＲ－七二五號重機車，係柯義雄所
    有，而於九十三年九月七日上午七時許，在臺北縣新莊市○
    ○路失竊；該引擎及車殼，係張文彬所有之車牌號碼ＣＫＪ
    －○九八號重機車一部分，而於九十三年十一月十九日下午
    四時許，在臺北市○○○路○段三三八巷三號處失竊），竟
    仍基於故買贓物之概括犯意，先以不詳之代價連續購買，並
    將上開車殼上所紋身之機車引擎號碼ＤＬ0000000號
    及ＳＤ二五ＥＦ－一一一一八五號磨損至無法辨識後，再分
    別於九十三年九月二十七日及同年十一月十五日下午一時三
    十分許，將上開該機車及機車引擎、車殼各以新臺幣（下同
    ）二萬二千元及一萬七千元之價格，販售予不知情之李榮春
    及不知情之劉紀明（另為不起訴之處分），並換裝該上開引
    擎及車殼予劉紀明所有之車牌號碼ＦＦ二－四二三號重機車
    上。嗣於九十四年九月十五日上午七時許及九十五年一月二
    十六日下午三時三十分許，李榮春及劉紀明騎乘前揭換裝遭
    竊引擎及車殼之車牌號碼ＦＦ二－四二三號重機車，途經臺
    北縣新莊市○○路與復興路口及板橋市○○街二巷口處時，
    為警攔檢查獲，因認被告涉犯刑法第三百四十九條第二項之
    故買贓物罪嫌云云。
二、按已經提起公訴之案件，在同一法院重行起訴者，應諭知不
    受理之判決，並得不經言詞辯論為之，刑事訴訟法第三百零
    三條第二款、第三百零七條分別定有明文。
三、經查，本件被告甲○○前基於故買贓物賴以維生之犯意，明
    知附表所示物品，係來路不明之贓物（所有人及失竊時地詳
    如附表所示），仍於附表備註所示時間、地點、對象購買後
    ，再改裝後販售。另基於偽造文書之犯意，明知未獲得吳雪
    霞之同意，於不詳時地擅自影印吳雪霞身分證，並於九十三
    年九月二十日向臺北縣中和市○○路○段一一六之一號之板
    橋監理站申辦登記，將車號ＧＡＰ－三二五號重型機車自戴
    秀珍名下過戶至吳雪霞名下，使監理機關公務員登載於職務
    上所掌行車執照之公文書上，足生損害吳雪霞及監理機關管
    理機車籍資料之正確性。復於九十三年十二月間，在臺北縣
    板橋市○○街九八號，將所購得Ｎ二二－九五九號機車上引
    擎號碼烙上ＧＸＡ－二二六號，足生損害於該機車所有人即
    吳文村，並販售與不知情之楊彧。並基於偽造印章之故意，
    未經張月香之同意，擅自於九十三年十一月間在不詳地點偽
    刻「張月香」印章一枚，足生損害張月香。嗣經警於九十三
    年十二月二十九日十七時許，在臺北縣板橋市○○街九八號
    查獲，並扣得如附表所示查獲物品、鄧堯育身分證影本、偽
    造之張月香印章一枚。另因楊彧騎乘懸掛車牌號碼ＧＸＡ－
    二二六號之重型機車，經警於九十三年十二月十七日十五時
    三十分許，在臺北縣板橋市○○路與民族路口查獲為贓車，
    始知悉附表編號四之事實，並扣得懸掛車號ＧＸＡ－二二六
    號車牌一面而車體為Ｎ二二－九五九號重型機車一部，而涉
    有刑法第三百五十條之常業贓物、第二百十四條使公務員登
    載不實、第二百十條偽造文書、第二百十七條第一項偽造印
    章等犯行，業經檢察官以九十四年度偵字第六一四號、第三
    四六○號提起公訴，並於九十四年十月二十五日繫屬本院中
    （九十四年度訴字第二三六六號），此有臺灣高等法院被告
    全國前案紀錄表附卷可稽。則檢察官於九十五年三月二十二
    日以九十五年度偵字第二七二九號起訴被告如前述聲請簡易
    判決意旨所載之犯行，係上開案件起訴後始於九十五年五月
    五日繫屬本院（九十五年度簡字第二四九五號）；兼以刑法
    上所謂常業犯，本指反覆以同種類行為為目的之社會活動之
    職業性犯罪而言（最高法院八十五年臺上字第五一○號判例
    意旨參照），本件犯罪時間與本院九十四年度訴字第二三六
    六號受理之犯罪時間接近，犯罪手段相同，堪認係出於同一
    犯意而為，此部分應屬上開先行起訴案件中常業贓物部分之
    範疇，為實質上一罪之同一案件，應為上開案件起訴之效力
    所及。從而檢察官向本院重行起訴，即有未合，依照前揭說
    明，本件爰不經言詞辯論，逕為諭知不受理之判決。
四、臺灣臺北地方法院檢察署檢察官另以被告涉有故買贓物犯行
    而移送併案審理（九十五年度偵字第一○七○號），惟因本
    案應諭知公訴不受理判決，已如前述，本院無從審究上開併
    辦案件，應退回由該署檢察官另行處理，附此敘明。
據上論斷，應依刑事訴訟法第四百五十二條、第三百零三條第二
款、第三百零七條，判決如主文。
中    華    民    國    95    年    5     月    30    日
            刑事第十七庭  審判長法  官  張江澤
                                法  官  王綽光
                                法  官  絲鈺雲
以上正本證明與原本無異。
如不服本判決，應於送達後十日內，向本院提出上訴狀（須附繕
本）。
                                書記官  蔡美如
中    華    民    國    95    年    6     月    2     日
附表：
┌──┬────┬────┬────┬─────┬──────┬─────┐
│編號│失竊時間│失竊地點│ 所有人 │ 失竊車輛 │    備註    │ 查獲物品 │
├──┼────┼────┼────┼─────┼──────┼─────┤
│ 一 │不詳時間│不詳地點│蘇黃美華│車牌號碼  │92年間在臺北│QSS-905號 │
│    │        │        │        │QSS-905號 │縣板橋市縣民│車牌1面、 │
│    │        │        │        │輕型機車  │大道二段上向│行照1張   │
│    │        │        │        │          │自稱吳明哲購│          │
│    │        │        │        │          │得          │          │
├──┼────┼────┼────┼─────┼──────┼─────┤
│ 二 │89年5月 │臺北市萬│鄭錦鳳  │車牌號碼  │不詳時地向不│GAZ-359號 │
│    │19日21時│華區康定│        │GAZ-359號 │詳人士購得  │行照1張   │
│    │許      │路382號 │        │機車      │            │          │
│    │        │前      │        │          │            │          │
├──┼────┼────┼────┼─────┼──────┼─────┤
│ 三 │90年9月 │臺北縣板│鄧堯育  │車牌號碼  │90年9月間在 │FCD-268號 │
│    │        │橋市翠華│        │HX3-970號 │臺北縣板橋市│行照影本1 │
│    │        │街      │        │重型機車  │萬安街98號向│張        │
│    │        │        │        │          │真實姓名年籍│          │
│    │        │        │        │          │不詳綽號阿輝│          │
│    │        │        │        │          │者購得      │          │
├──┼────┼────┼────┼─────┼──────┼─────┤
│ 四 │92年11月│臺北縣泰│吳文村  │車牌號碼  │92年12月間在│套裝成    │
│    │29日    │山鄉明志│        │N22-959號 │臺北縣板橋市│GXA-226號 │
│    │        │路2段273│        │重型機車  │萬安街98號向│機車上    │
│    │        │巷14弄14│        │          │真實姓名年籍│          │
│    │        │號前    │        │          │不詳綽號老伯│          │
│    │        │        │        │          │購得        │          │
└──┴────┴────┴────┴─────┴──────┴─────┘


司法院資訊處製作；財團法人民間司法改革基金會備份。
